【裁判字號】    88,易,874
【裁判日期】    890815
【裁判案由】    竊盜
【裁判全文】
臺灣新竹地方法院刑事判決                          八十八年度易字第八七四號
    公  訴  人  臺灣新竹地方法院檢察署檢察官
    被      告  甲○○
右列被告因竊盜案件，經檢察官提起公訴（八十八年度偵字第七一一三號），及移送
併案審理（八十八年度偵字第六八四二號），本院判決如左：
    主  文
甲○○連續竊盜，累犯，處有期徒刑拾月。扣案之鑰匙共參支均沒收。
    事  實
一、
（一）甲○○曾有違反麻醉藥品管理條例案件、過失傷害、恐嚇等多項前科。最早係
      於民國八十三年間因違反麻醉藥品管理條例案件，經本院以八十三年度易字第
      二００八號判處有期徒刑四月，並於八十三年九月二十一日易科罰金執行完畢
      ；其後復於八十四年間因過失傷害案件，經本院以八十四年度交易字第五四號
      判決判處有期徒刑三月，經入監執行，於八十四年十一月十五日執行完畢，復
      因恐嚇等案件，經本院以八十四年度訴字第一一八四號判決判處有期徒刑一年
      ，其間因八十四年間違反麻醉藥品管理條例，經本院以八十四年度訴字第四八
      二號判決判處有期徒刑四月，合併前揭過失傷害案件，定執行刑為六月，接續
      前揭恐嚇罪等案件執行，於八十五年十二月二十日假釋，並於八十六年二月二
      十六日假釋期滿執行完畢，嗣於八十六年間復因違反麻醉藥品藥品管理條例案
      件、竊盜罪，經本院分別以八十六年度易緝字第九一號判處有期徒刑六月、八
      十六年度易字第一七０一號判處有期徒刑十月，定應執行刑一年三月，於八十
      七年十二月二十四日執行完畢，並再因竊盜等案件，經本院以八十七年度易字
      第二七七號判決判處有期徒刑十一月，接續前揭一年三月有期徒刑之執行，而
      於八十八年五月二十六日縮刑假釋，縮刑期滿日為八十八年十月十七日。
（二）其猶不知悔改，在前揭假釋期間，基於意圖為自己不法所有之概括犯意，因其
      所有之ＥＣ—０一二六號白色喜美自小客車拋錨，遂於八十八年八月十八日凌
      晨二時許，在新竹縣新豐鄉○○村○○街鳳蓮宮前停車場，以其自備鑰匙竊得
      同款式、楊明色所有之ＴＣ—四五二六號自小客車（價值新台幣《下同》五萬
      元）後，將車牌丟棄改懸掛前揭ＥＣ—０一二六號自小客車車牌，嗣於八十八
      年九月九日晚上七時十分為警於新竹市○○路○段五十九之八號前空地所查獲
      並扣得其所有供竊車使用之鑰匙二支，經移送臺灣新竹地方法院檢察署，由檢
      察官命以一萬元交保後釋回；詎仍未加以警惕，復基於同前意圖為自己不法所
      有之概括犯意，於同年九月二十六日下午五時許，在新竹市○○路○段四三Ｏ
      巷七號旁，以自備鑰匙著手竊取路邊由丙○○所使用之車牌號碼ＨＫＺ─六八
      一號機車之零件，並已打開該機車行李箱翻動檢視其內之物品，嗣遭丙○○當
      場發現乃報警處理而未能得逞，並扣得前揭其所有供竊盜用之機車鑰匙一支。
二、案經新竹市警察局第一分局及新竹縣警察局竹東分局報告臺灣新竹地方法院檢察
    署檢察官偵查起訴及移送併案審理。
    理  由
一、訊據被告甲○○固不否認駕駛懸掛伊所有ＥＣ—０一二六車牌之ＴＣ—四五二六
    號自小客車，及翻動車牌號碼ＨＫＺ─六八一號機車行李箱之事實，惟矢口否認
    有何前揭竊盜犯行，辯稱：該ＴＣ—四五二六號自小客車並非伊所竊得，而係證
人乙○○於八十八年八月十七日向伊借用ＥＣ—０一二六號自小客車載證人楊坤
    永至機場後，證人乙○○告知伊該車於回程時拋錨並允諾代為修理，嗣於同年月
    二十日即交還懸掛ＥＣ—０一二六車牌之ＴＣ—四五二六自小客車予伊；另伊因
    見ＨＫＺ─六八一號機車老舊以為該機車沒人使用，打開行李箱只是想找找看有
    無修車工具可以借用修理伊所有之故障機車云云。經查：
（一）ＴＣ—四五二六號自小客車係被害人楊明色失竊一節，業據被害人楊明色指述
      綦詳（見八十八年度偵字第六八四二號卷《下稱第六八四二號卷》第七頁），
      並有贓物認領保管單、車輛竊盜、車牌失竊資料個別查詢報表—查詢車輛認可
      資料附卷為憑（見第六八四二號卷第十一、十五頁）；另前揭被告於八十八年
      八月十八日凌晨二時許，在新竹縣新豐鄉○○村○○街鳳蓮宮前停車場，以自
      備鑰匙竊得同款式之ＴＣ—四五二六號自小客車後，將車牌丟棄改懸掛自己所
      有之ＥＣ—０一二六號車牌之事實，業據被告於警訊中坦承無訛（見第六八四
      二號卷第四至六頁），被告嗣於檢察官及本院訊問時，改稱ＴＣ—四五二六號
      自小客車係證人乙○○向伊借用ＥＣ—０一二六號自小客車後所交還者云云，
      雖證人乙○○並不否認向被告借用ＥＣ—０一二六號自小客車，且該車於回程
      中半途拋錨，惟否認曾以ＴＣ—四五二六號自小客車交還予被告，並證稱係被
      告自己表示會去修理等語（見本案卷第三十四、九十七頁），而被告借車予證
      人乙○○之翌日即八十八年八月十八日上午九時許，即有一輛同款式之白色喜
      美自小客車停放於被告投宿之「芝蘭賓館」停車場等情，業據證人丁○○到庭
      證述明確（見本案卷第一０八頁），足見被告所稱該ＴＣ—四五二六號白色喜
      美自小客車係證人乙○○於借車後第三天即八十八年八月二十日開至「芝蘭賓
      館」交還予伊即與事實不符，而被告於警訊中所供稱該ＴＣ—四五二六號白色
      喜美自小客車係伊於八十八年八月十八日凌晨二時許所偷即與證人丁○○所證
      稱八十八年八月十八日上午九時許即見一輛同款式之白色喜美自小客車相符；
      況被害人楊明色所失竊之ＴＣ—四五二六號自小客車較被告原有之ＥＣ—０一
      二六號自小客車，外觀之板金不但較為新穎，內裝係電動窗戶及音響後行李箱
      亦均有不同，除為被告所不否認外，亦據證人楊坤永、及證人即ＥＣ—０一二
      六號自小客車之原車主、出賣人吳宗霖、吳雄財證述無誤（見第六八四二號卷
      第三十五頁、第八至十頁、第四十七至四十八頁），證人乙○○僅是借用被告
      之汽車，何需大費周章為被告竊取同款之汽車來交還？而被告竟於證人乙○○
      「交還」與出借時外觀明顯不同之汽車時均未曾發覺有異，亦與常情不符。是
      被告於警訊時之自白與事實相符，堪可採信，被告事後否認所揭辯詞，不過為
      圖卸責，此外，復有扣案被告所有用以竊取ＴＣ—四五二六號自小客車之鑰匙
      二支（八十八年度保管字第二０六一號，扣押物品清單見第六八四二號卷第二
      十頁），此部分事證明確，犯行堪以認定。
（二）車牌號碼ＨＫＺ─六八一號機車係被害人丙○○使用持有，該機車車頭原朝向
      牆壁停放，惟被告業已將機車車頭轉向路口，並打開原已上鎖之行李箱翻動內
      部物品一節，業據被害人丙○○指述綦詳（見八十八年度偵字第七一一三號卷
      《下稱第七一一三號卷》第五至六頁、第二十七頁），並有贓物認領保管單一
      紙附卷為憑（見第七一一三號卷第八頁）；另被告於偵查、本院訊問時均已承
      認該機車仍有車牌，伊想要拆下該機車之零件等語（見第七一一三號卷第三至
      四頁、第十八至十九頁、本案卷第二十六頁），而該機車仍有車牌，縱外觀有
      灰塵，一般人亦不可能誤認為機車之持有人已拋棄占有，況參以被告亦不否認
      於被害人丙○○見狀上前詢問時答稱係ＨＫＺ─六八一號機車之所有人，若被
      告主觀上確實認為該機車為無主物，大可坦承係在找尋他人不要之機車零件，
      何以要謊稱自己為所有人？足見被告所辯稱以為機車係無主物，只是要借用工
      具修車云云，不過為心虛文飾之詞，不值採信。此外，復有扣案被告所有行竊
      用之鑰匙一支（八十八年度保管字第二一九０號，扣押物品清單見第七一一三
      號卷第十六頁），此部分亦事證明確，被告犯行均足予認定，應依法論科。
二、核被告第一次係犯刑法第三百二十條第一項之竊盜罪，第二次已著手實施犯罪而
    不遂，係犯同法第三百二十條第三項、第一項之竊盜未遂罪。被告先後二次竊盜
    犯行，時間緊接，所犯係基本構成要件相同之罪，顯係基於概括犯意為之，應依
    刑法第五十六條連續犯之規定，論以情節較重之第一次竊盜既遂罪，並加重其刑
    。又被告於八十四年間因過失傷害案件，經本院以八十四年度交易字第五四號判
    決判處有期徒刑三月，經入監執行，於八十四年十一月十五日執行完畢，復因恐
    嚇等案件，經本院以八十四年度訴字第一一八四號判決判處有期徒刑一年，其間
    因八十四年間違反麻醉藥品管理條例，經本院以八十四年度訴字第四八二號判決
    判處有期徒刑四月，合併前揭過失傷害案件，定執行刑為六月，接續前揭恐嚇罪
    等案件執行，於八十五年十二月二十日假釋，並於八十六年二月二十六日假釋期
    滿執行完畢，嗣於八十六年間復因違反麻醉藥品藥品管理條例案件、竊盜罪，經
    本院分別以八十六年度易緝字第九一號判處有期徒刑六月、八十六年度易字第一
    七０一號判處有期徒刑十月，定應執行刑一年三月，於八十七年十二月二十四日
    執行完畢，並再因竊盜等案件，經本院以八十七年度易字第二七七號判決判處有
    期徒刑十一月，接續前揭一年三月有期徒刑之執行，而於八十八年五月二十六日
    縮刑假釋，縮刑期滿日為八十八年十月十七日，有臺灣高等法院檢察署刑案紀錄
    簡覆表一份在卷為憑（見本案卷第十三至十九頁），此次再犯本件有期徒刑以上
    刑之宣告，為累犯，應依刑法第四十七條遞加重其刑。爰審酌被告素行不佳，且
    正值壯年，不思振作卻任意竊取他人財物，且於假釋期間，仍不知警惕而再犯本
    件，第一次甫遭查獲經檢察官命以一萬元交保後未久，即再犯第二次竊盜未遂犯
    行，顯然無視法律之存在，且犯後否認所有犯行復仍飾詞狡辯，未見有何悔悟之
    意，實不宜輕判等一切情狀，量處如主文所示之刑，以資懲儆。
三、扣案被告所有用以竊取ＴＣ—四五二六號自小客車之鑰匙二支（八十八年度保管
    字第二０六一號，扣押物品清單見第六八四二號卷第二十頁），及被告所有行竊
    機車零件之鑰匙一支（八十八年度保管字第二一九０號，扣押物品清單見第七一
    一三號卷第十六頁），均應依法沒收。
四、檢察官以八十八年度偵字第六八四二號移送併案審理之被告第一次竊盜犯行與起
    訴之第二次竊盜未遂部分，有裁判上一罪之連續犯關係，業如前述，自為起訴效
    力所及，本院得併予審理，附此敘明。
五、據上論斷，應依刑事訴訟法第二百九十九條第一項前段，刑法第五十六條、第三
    百二十條第一項、第四十七條、第三十八條第一項第二款，罰金罰鍰提高標準條
    例第一條前段，判決如主文。
本案經檢察官林李嘉到庭執行職務。
中      華      民      國    八十九    年      八      月     十五     日
                              臺灣新竹地方法院刑事第二庭
                                法    官  黃美盈
右正本證明與原本無異。
如不服本判決，應於判決送達後十日內向本院提出上訴狀( 應附繕本 )，上訴於
臺灣高等法院。
                                      書 記 官  呂聖儀
中      華      民      國    八十九    年      八      月     十五     日


司法院資訊處製作；財團法人民間司法改革基金會備份。
